臺灣板橋地方法院刑事判決　　　　　　100年度訴字第2646號
公　訴　人　臺灣板橋地方法院檢察署檢察官
被　　　告　鍾幸如
上列被告因違反毒品危害防制條例案件，經檢察官提起公訴（10
0 年度毒偵字第5571號），被告於本院準備程序進行中就被訴事
實為有罪之陳述，經本院合議庭裁定由受命法官獨任進行簡式審
判程序，判決如下：
    主  文
鍾幸如施用第一級毒品，累犯，處有期徒刑柒月；又施用第二級
毒品，累犯，處有期徒刑伍月；應執行有期徒刑拾月。
    事  實
一、鍾幸如前於民國97年間，因施用毒品案件，經本院以97年度
    毒聲字第587 號裁定送觀察、勒戒後，於97年3 月18日入臺
    北看守所附設勒戒所執行觀察勒戒，認無繼續施用毒品傾向
    ，於97年5 月7 日執行完畢出所，並由臺灣板橋地方法院檢
    察署檢察官以97年度毒偵字第2281號處分書為不起訴處分確
    定；另於(一)96年間，因詐欺案件，經臺灣彰化地方法院以96
    年度斗簡字第452 號判決判處有期徒刑3 月確定；另於(二)96
    年間，因詐欺案件，經本院以97年度易字第538 號判決判處
    有期徒刑3 月確定；上開(一)(二)所示之罪，經本院以98年聲字
    第2478號裁定定應執行有期徒刑5 月確定；復於(三)97年間，
    因施用毒品案件，經本院以97年度簡字第10165 號判決判處
    有期徒刑3 月確定；復於(四)98年間，因施用毒品案件，經本
    院以98年度簡字第4134號判決判處有期徒刑4 月確定；復於
    (五)98年間，因施用毒品案件，經本院以98年度簡字第5072號
    判決判處有期徒刑4 月確定；上開(四)(五)所示之罪，經本院以
    98年聲字第3699號裁定定應執行有期徒刑6 月確定；上開(一)
    (二)、(四)(五)所示應執行刑與(三)所示之罪，接續執行，於98年4
    月23日入監執行，甫於99年2 月24日易科罰金執行完畢出監
    。詎仍不知悔改，基於施用第一級毒品海洛因犯意，於100
    年8 月10日下午4 時（不含100 年8 月9 日晚間6 時30分許
    經警攔查後至採尿之期間）經警採尿回溯26小時內某時，於
    新北市○○區○○街142 號301 室之居處，以將海洛因摻入
    香菸內點燃後吸食其煙氣之方式，施用第一級毒品海洛因1
    次；另基於施用第二級毒品甲基安非他命之犯意，於100 年
    8 月10日下午4 時許經警採尿時回溯96小時內之某一時點（
    不含100 年8 月9 日晚間6 時30分許經警攔查後至採尿之期
    間），在上址，以將甲基安非他命置於玻璃球內燒烤後吸食
    煙氣之方式，施用第二級毒品甲基安非他命1 次。嗣警因監
    聽得知鍾幸如涉犯毒品危害防制條例案件，經警持本院核發
    之搜索票於100 年8 月9 日下午6 時30分許，在新北市○○
    區○○街155 巷24弄1 號10樓為搜索，為警查獲鍾幸如，經
    採集其尿液送驗發現呈鴉片類、安非他命陽性反應，始悉上
    情。
二、案經新北市政府警察局新莊分局移送臺灣板橋地方法院檢察
    署檢察官偵查起訴。
    理  由
一、本案被告鍾幸如所犯係死刑、無期徒刑、最輕本刑為3 年以
    上有期徒刑以外之罪，其於準備程序中就前揭被訴事實為有
    罪之陳述，經受命法官告知簡式審判程序之旨，並聽取其與
    公訴人之意見後，本院認無不得或不宜改依簡式審判程序進
    行之情事，依刑事訴訟法第273 條之1 第1 項、第284 條之
    1 規定，裁定本案由受命法官獨任進行簡式審判程序；且依
    刑事訴訟法第273 條之2 及第159 條第2 項規定，不適用傳
    聞法則有關限制證據能力之相關規定，合先敘明。
二、上開犯罪事實，業據被告於警詢、偵查中及本院審理時均坦
    承不諱（見臺灣板橋地方法院檢察署檢察官100 年度毒偵字
    第5571號卷第6 頁背面、第64頁至第65頁、本院100 年度訴
    字第2646號卷第27頁、第29頁背面），且被告於100 年8 月
    10日為警採集尿液，經臺灣檢驗科技股份有限公司以EIA 酵
    素免疫分析法為初步檢驗，再以GC/MS 氣相層析/ 質譜儀法
    為確認檢驗結果，呈毒品海洛因代謝物嗎啡陽性及甲基安非
    他命陽性反應，此有新北市政府警察局新莊分局偵辦毒品案
    被移送者姓名及代碼對照表、臺灣檢驗科技股份有限公司10
    0 年8 月24日報告編號UL/2011/00000000號濫用藥物尿液檢
    驗報告各1 紙在卷可稽（見臺灣板橋地方法院檢察署100 年
    度毒偵字第5571號卷第22頁、第60頁），足認被告上開自白
    核與事實相符，堪以採信。又被告97年間，因施用毒品案件
    ，經本院以97年度毒聲字第587 號裁定送觀察、勒戒後，於
    97年3 月18日入臺北看守所附設勒戒所執行觀察勒戒，認無
    繼續施用毒品傾向，於97年5 月7 日執行完畢出所，並由臺
    灣板橋地方法院檢察署檢察官以97年度毒偵字第2281號處分
    書為不起訴處分確定等情，有臺灣高等法院被告前案紀錄表
    1 件在卷可查，則其於上開觀察勒戒執行完畢後5 年內，再
    犯本案施用第一、二級毒品罪，自應依法追訴處罰。
三、按海洛因經人體代謝後，在尿液中會產生單乙醯嗎啡、游離
    態嗎啡及大量結合態嗎啡，不會代謝產生可待因，但非法濫
    用之海洛因毒品，在製成過程中常含有少量雜質乙醯可待因
    ，乙醯可待因經人體代謝後，在尿液中會產生可待因，因此
    ，非法施用海洛因毒品者，在尿液中可檢出較大量之嗎啡成
    分及較少量可待因成分；又海洛因經注射或吸入人體後，約
    百分之80於24小時內自尿中排出，一般而言，尿液中能否驗
    出嗎啡陽性反應與其投與量、投與途徑、採尿時間、個人體
    質及檢測方法之靈敏度有關，國外曾有文獻報導注射六毫克
    之海洛因鹽酸鹽，其代謝物嗎啡之平均可檢出時限約為26小
    時，此據法務部法醫研究所93年10月13日法醫毒字第093000
    3574號函及行政院衛生署藥物食品檢驗局81年9 月8 日藥檢
    壹字第8114885 號函說明綦詳；次按甲基安非他命經口服投
    與後約百分之70於24小時內自尿中排出，約百分之90於96小
    時內自尿中排出，由於甲基安非他命成分之檢出與其投與方
    式、投與量、個人體質、採尿時間與檢測儀器之精密度等諸
    多因素有關，因此僅憑尿液中呈安非他命陽性反應，並無法
    確實推算吸食時間距採集時間之長短，惟依上述資料推斷，
    最長可能不會超過4 日，亦經行政院衛生署藥物食品檢驗局
    81年2 月8 日（81）藥檢一字第001156號函示明確，亦為本
    院於職務所已知之事實。至被告施用第一級毒品海洛因、第
    二級毒品甲基安非他命之時點，被告於警詢時陳稱：伊係在
    100 年8 月9 日上午6 時許施用甲基安非他命，於100 年8
    月9 日中午施用海洛因云云（見100 年度毒偵字第5571號卷
    第6 頁背面），於本院準備程序時則稱：伊係在100 年8 月
    9 日上午6 、7 時許施用海洛因，於100 年8 月9 日中午12
    時許施用安非他命云云（見本院100 年度訴字第2646號卷第
    27頁），則被可能因時間久遠而記憶模糊，故應以驗尿報告
    為準，認應認被告係在100 年8 月10日下午4 時（不含100
    年8 月9 日晚間6 時30分許經警攔查後至採尿之期間）經警
    採尿回溯26小時內某時施用海洛因；於100 年8 月10日下午
    4 時許經警採尿時回溯96小時內之某一時點（不含100 年8
    月9 日晚間6 時30分許經警攔查後至採尿之期間）施用甲基
    安非他命，併此敘明。
四、綜上，本件事證明確，被告犯行洵堪認定，應依法論科。
五、論罪科刑：
  (一)查海洛因屬毒品危害防制條例第2 條第2 項第1 款所規定之
    第一級毒品、甲基安非他命屬毒品危害防制條例第2 條第2
    項第2 款所規定之第二級毒品，是核被告事實欄所為，係分
    別犯毒品危害防制條例第10條第1 項之施用第一級毒品罪、
    第10條第2 項之施用第二級毒品罪。被告如事實欄所為施用
    第一級毒品海洛因、第二級毒品甲基安非他命前持有第一級
    毒品海洛因、第二級毒品甲基安非他命之低度行為，應為施
    用之高度行為所吸收，不另論罪。
  (二)被告前有如事實欄所載犯罪科刑及執行完畢之紀錄，有臺灣
    高等法院被告全國前案紀錄表1 份在卷可稽，其於有期徒刑
    執行完畢5 年以內，各故意再犯本件有期徒刑以上之罪，均
    為累犯，各應依刑法第47條第1 項加重其刑。
  (三)被告所犯上開二罪間，犯意個別，行為互殊，應予分論併罰
    。
  (四)爰審酌被告前已因施用毒品案件經觀察勒戒後，卻未能徹底
    戒除毒癮，另數犯施用毒品案件，經法院論罪科刑，再犯本
    件施用第一級、第二級毒品罪，實屬不該，惟其所犯屬自戕
    行為與其犯後坦承犯行，態度尚佳等一切情狀，各分別量處
    如主文所示之刑，並定應執行之刑，以示懲儆。
  (五)扣案如附表所示之物，無證據證明與本件有關，且據被告於
    本院審理時供述無訛，爰不宣告沒收，附此敘明。
據上論斷，應依刑事訴訟法第273 條之1 第1 項、第299 條第1
項前段，毒品危害防制條例第10條第1 項、第2 項，刑法第11條
、第47條第1 項、第51條第5 款，判決如主文。
本案經檢察官周芳怡到庭執行職務。
中    華    民    國   100    年    12    月    19    日
                  刑事第十二庭  法  官  廣于霙
以上正本證明與原本無異。
如不服本判決，應於判決送達後10日內敘明上訴理由，向本院提
出上訴狀 (應附繕本) ，上訴於臺灣高等法院。其未敘述上訴理
由者，應於上訴期間屆滿後20日內向本院補提理由書「切勿逕送
上級法院」。
中    華    民    國   100    年    12    月    19    日
                                書記官   鍾惠萍
附錄論罪科刑法條：
毒品危害防制條例第10條
施用第一級毒品者，處6月以上5年以下有期徒刑。
施用第二級毒品者，處3年以下有期徒刑。
附表
┌───┬───────────┬────┬───────┐
│編  號│扣案物品              │數量    │備    註      │
├───┼───────────┼────┼───────┤
│  1   │手機（廠牌：LG，序號：│壹支    │與本案無關    │
│      │000000000000000 ，搭配│        │              │
│      │門號0000000000號SIM 卡│        │              │
│      │）                    │        │              │
│      │                      │        │              │
├───┼───────────┼────┼───────┤
│  2   │手機（廠牌：NOKIA ，序│壹支    │與本案無關    │
│      │號：0000000000000000，│        │              │
│      │搭配門號0000000000號SI│        │              │
│      │M 卡）                │        │              │
└───┴───────────┴────┴───────┘